# 9 号准则提问

提问人：zhs7403 时间：2015-01-13 12:00:56
新准则辞退福利分为设定提存计划和设定受益计划，我集团范围内的三类人员辞退福利，应该属于设定受益计划，属于超过一年的应付职工薪酬，但是报表科目没有应付长期职工薪酬，我们同事坚持还是放在流动负债的应付职工薪酬列报，我认为应该是在长期负债的其他非流动负债中反映。请问是否正确?

回答人：chenyiwei
现在国资年报和上市公司报表项目中都有“长期应付职工薪酬”的，如有需要可以自行添加。另外即使没有单独设置这个项目，也不应当混淆流动和非流动负债的界限。

提问人：zengfengxia 时间：2015-01-15 10:02:28
陈版，递延收益不属于一般意义上的负债，一年内将转销部分应当作为其他流动负债列报和披露吗？。

回答人：chenyiwei
一般理解是如此。深交所的年报工作备忘录中明确要求这样做。